【裁判字號】    96,簡上,590
【裁判日期】    970409
【裁判案由】    違反電子遊戲場業管理條例等
【裁判全文】
臺灣臺南地方法院刑事判決             96年度簡上字第590號
上  訴  人
即  被  告  甲○○
選任辯護人  王建強  律師
            蔡文斌  律師
            李育禹  律師
上列被告因違反電子遊戲場業管理條例等案件，不服本院九十六
年度簡字第三二二四號中華民國九十六年十月十八日第一審判決
（聲請案號：九十六年度偵字第一二二○○號），提起上訴，本
院管轄之第二審合議庭判決如下：
    主    文
上訴駁回。
    事實及理由
一、本院審理結果，認第一審簡易判決認事、用法及量刑均無不
    當，應予維持；本件證據部分，除本院先前裁定之附表所載
    「本院認定有無證據能力欄」中認定無證據能力者外，其餘
    證據、事實及理均引用第一審簡易判決書及檢察官聲請簡易
    處刑書記載之事實、證據及理由（如附件）。
二、原審以被告甲○○罪證明確，依刑事訴訟法第四百四十九條
    第一項前段、第四百五十條第一項、第四百五十四條第二項
    ，刑法第二十八條、第二百六十六條第一項前段、第二項、
    第四十二條第三項之規定，量處如原判決主文所示之刑，本
    院經核原判決認事用法，並無不合，量刑亦稱妥適。上訴人
    即被告甲○○之上訴意旨略以：證人阿貝查雖證述被告甲○
    ○有兌換新臺幣（下同）二百元予伊，惟本件並無其他輔助
    事實足以佐證被告甲○○之罪事實云云。經查：證人即賭客
    阿貝查到庭具結證稱：伊是因為當時在如警卷第四十一頁上
    方之照片中所示的便利商店玩電動玩具被警方抓到，玩電動
    玩具前，有拿鈔票去換成銅板來把玩，第一次大概換了二百
    元至三百元間，伊記得不是很清楚，是向在庭被告甲○○換
    銅板的，拿到銅板後，投到機台裡面去，機台會顯示分數，
    開始顯示數字後，伊才開始操作機台玩電動，操作完機台後
    ，機台上面有顯示另外一個數字，伊有叫在庭的被告甲○○
    來看分數，換取二百元現金，伊被警察捉到那天有向店員甲
    ○○換取現金二百元一次等語（見本院九十七年三月十八日
    審判筆錄）；而證人即賭客阿貝查、威猛等人於偵查中亦證
    稱其二人確有至該超商內把玩電玩，且將所剩的分數兌換金
    錢，而為賭博之行為等情（見偵查卷第十三至十五頁），互
    核後亦屬相符，足認被告甲○○確有檢察官所指之賭博犯行
    ，要足認定。是上訴人此部分之指摘，即屬無理由，核無可
    採，其上訴應予駁回。
據上論斷，應依刑事訴訟法第四百五十五條之一第一項、第三項
、第三百七十三條、第三百六十八條，判決如主文。
本案經檢察官乙○○到庭執行職務。
中    華    民    國    97    年    4     月    9    日
                  刑事第二庭  審判長  法  官  蘇義洲
                                      法  官  洪士傑
                                      法  官  徐文瑞
以上正本證明與原本無異。
本件不得上訴 。
                                      書記官  李佩珊
中    華    民    國    97    年    4     月    9    日


司法院資訊處製作；財團法人民間司法改革基金會備份。
